臺灣士林地方法院刑事判決
111年度金簡上字第13號
上  訴  人  臺灣士林地方檢察署檢察官
被      告  李奕霆
選任辯護人  李鳴翱律師
上列上訴人因被告違反洗錢防制法等案件，不服本院於民國110
年11月24日所為110年度審金簡字第104號第一審簡易判決（起訴
案號：110年度偵字第10227號、第12714號、第12715號、第1271
6號、第12717號、第12740號、第12741號、第13469號，移送併
辦案號：110年度偵字第17565號、第14959號、第15027號、第15
484號、第13769號、第13770號、第13771號、第13873號、第141
53號、第14176號、第14261號、第14375號、第14853號、第1518
7號、第15808號、第16055號、第16273號、第19091號、第19021
號、第19912號、第20219號、第20511號），提起上訴及移送併
辦（111年度偵字第183號、第191號、第4161號、第4875號、第7
608號），本院管轄之第二審合議庭判決如下：
    主  文
原判決撤銷。
李奕霆幫助犯洗錢防制法第十四條第一項之洗錢罪，處有期徒刑
伍月，併科罰金新臺幣肆萬元，罰金如易服勞役，以新臺幣壹仟
元折算壹日；又幫助犯洗錢防制法第十四條第一項之洗錢罪，處
有期徒刑陸月，併科罰金新臺幣伍萬元，罰金如易服勞役，以新
臺幣壹仟元折算壹日。應執行有期徒刑玖月，併科罰金新臺幣柒
萬元，罰金如易服勞役，以新臺幣壹仟元折算壹日。
    事  實
一、李奕霆知悉金融帳戶之存摺、網路銀行帳號、密碼為個人信
    用、財產之重要表徵，具有專屬性質，而申設金融帳戶無特
    殊條件限制，任何人得同時在不同金融機構申設多數帳戶使
    用，並可預見將金融帳戶存摺、網路銀行帳號、密碼提供不
    詳之人使用，可能遭犯罪集團利用為收取、提領財產犯罪贓
    款之犯罪工具，並掩飾、隱匿其犯罪所得之來源、去向，竟
    基於縱生此結果亦不違背其本意之幫助他人詐欺取財及洗錢
    之不確定故意，於民國110年4月8日上午11時45分許，在臺
    北市○○區○○○路0段0號1樓之台北富邦銀行前，先交付其所申
    辦台北富邦商業銀行帳號000000000000號（下稱本案富邦帳
    戶）存摺及提供自己之國民身分證字號、本案富邦帳戶之網
    路銀行帳號、密碼予真實姓名年籍不詳之詐欺集團（下稱本
    案詐欺集團）成員；另基於幫助他人詐欺取財及洗錢之不確
    定故意，於同日下午3時許，在臺北市○○區○○○路00號之臺北
    市立石牌國民小學前，交付其所申辦國泰世華商業銀行帳號
    000000000000號（下稱本案國泰世華帳戶，與本案富邦帳戶
    合稱本案2帳戶）存摺、本案國泰世華帳戶網路銀行帳號、
    密碼予本案詐欺集團成員。本案詐欺集團先後取得本案2帳
    戶後，其年籍不詳之成員即意圖為自己不法所有，分別於附
    表一、二所示時間、方式，對如附表一、二所示之人施用詐
    術，致該等對象陷於錯誤，依指示各將附表一、二所示金額
    匯入本案2帳戶（施用詐術對象、詐騙方式、匯款／轉帳時間
    、金額、匯入帳戶均詳如附表一、二所示），旋即遭本案詐
    騙集團成員提領一空，並以此方式掩飾、隱匿上開犯罪所得
    之本質、來源及去向。嗣經附表一、二所示之人發現受騙後
    報警處理，上情始為警所悉。
二、案經附表一、二所示之告訴人訴由臺北市政府警察局士林、
    中山、信義、南港、大同分局、新北市政府警察局三重、新
    莊、新店、汐止、三重分局、桃園市政府警察局八德分局、
    臺中市政府警察局第五、第六、大雅分局、臺南市政府警察
    局佳里、第一、永康分局、臺東縣警察局台東分局、嘉義市
    政府警察局第二分局、屏東縣政府警察局恆春分局、彰化縣
    警察局溪湖、彰化分局、高雄市政府警察局鳳山、鼓山分局
    、苗栗縣警察局頭份分局、雲林縣警察局斗六分局、宜蘭縣
    政府警察局羅東分局、南投縣政府警察局草屯分局、基隆市
    警察局第一分局、花蓮縣警察局玉里分局報告臺灣士林地方
    檢察署檢察官偵查起訴及移送併辦。
    理  由
壹、程序部分：
    被告以外之人於審判外之言詞或書面陳述，除法律有規定者
    外，不得作為證據，刑事訴訟法第159條第1項固定有明文。
    惟被告以外之人於審判外之陳述，雖不符同法第159條之1至
    第159條之4條之規定，而經當事人於審判程序同意作為證據
    ，法院審酌該言詞陳述或書面陳述作成時之情況，認為適當
    者，亦得為證據；又當事人、代理人或辯護人於法院調查證
    據時，知有第159條第1項不得為證據之情形，而未於言詞辯
    論終結前聲明異議者，視為有前項之同意，同法第159條之5
    第1項、第2項亦有明文規定。經查，檢察官及被告李奕霆及
    其辯護人對本判決所引用之供述證據均同意有證據能力（本
    院111年度金簡上字第13號卷【下稱金簡上卷】第188至193
    頁），復經本院審酌認該等證據之作成無違法、不當或顯不
    可信之情況，認為以之作為證據應屬適當，依上開規定，應
    認有證據能力。至本判決所引用之其餘非供述證據，並無證
    據證明係公務員違背法定程序所取得，亦無顯有不可信之情
    況，自均得作為本判決之證據。
貳、實體部分：
一、認定事實之依據及理由：
    上揭犯罪事實，業據被告於本院準備程序、審理程序時坦承
    不諱（金簡上卷第188、340頁），核與證人即告訴人周秀芬
    、龍菲、白永興、賴漢霖、許良銘、吳心云、劉佳旻、簡詩
    寶、周韋廷、林鈺澤、謝偉誠、王科傑、洪婉榛、黃士銓、
    羅俊偉、王政鑫、張馨允、傅孝恩、徐芷儀、陳先富、陳世
    禎、吳晉頡、古富宇、孫文揚、廖學賢、岳沁薔、郭文漢、
    蔡政軒、曾巧如、林志豪、吳智媛、林育陞、任捷、葉欣益
    及證人即被害人胡方瑜、洪思蘋、連育信於警詢時之證述情
    節大致相符（臺灣士林地方檢察署【下稱士林地檢署】110
    年度偵字第10227號卷【下稱偵10227卷】第21至25頁，士林
    地檢署110年度偵字第12714號卷【下稱偵12714卷】第43至4
    9頁，士林地檢署110年度偵字第12716號卷【下稱偵12716卷
    】第25至27頁，士林地檢署110年度偵字第12717號卷【下稱
    偵12717卷】第49至52頁，士林地檢署110年度偵字第12740
    號卷【下稱偵12740卷】第25至28頁，士林地檢署110年度偵
    字第12741號卷【下稱偵12741卷】第45至47頁，士林地檢署
    110年度偵字第12715號卷【下稱偵12715卷】第7至9頁，士
    林地檢署110年度偵字第13469號卷【下稱偵13469卷】第9至
    13頁，士林地檢署110年度偵字第13769號卷【下稱偵13769
    卷】第65至66頁，士林地檢署110年度偵字第13770號卷【下
    稱偵13770卷】第25至27頁，士林地檢署110年度偵字第1377
    1號卷【下稱偵13771卷】第29至31頁，士林地檢署110年度
    偵字第13873號卷【下稱偵13873卷】第25至29、31至32頁，
    士林地檢署110年度偵字第14153號卷【下稱偵14153卷】第3
    7至41、57至59頁，士林地檢署110年度偵字第14176號卷【
    下稱偵14176卷】第53至57頁，士林地檢署110年度偵字第14
    261號卷【下稱偵14261卷】第27至29頁，士林地檢署110年
    度偵字第14375號卷【下稱偵14375卷】第7至13頁，士林地
    檢署110年度偵字第14959號卷【下稱偵14959卷】第121至12
    4頁，士林地檢署110年度偵字第15027號卷【下稱偵15027卷
    】第11至18頁，士林地檢署110年度偵字第15484號卷【下稱
    偵15484卷】第55至58頁，士林地檢署110年度偵字第14853
    號卷【下稱偵14853卷】第34至36頁，士林地檢署110年度偵
    字第15187號卷一【下稱偵15187卷一】第27至28頁，士林地
    檢署110年度偵字第15808號卷【下稱偵15808卷】第16至19
    頁，士林地檢署110年度偵字第16055號卷【下稱偵16055卷
    】第13至16頁，士林地檢署110年度偵字第16273號卷【下稱
    偵16273卷】第26至30頁，士林地檢署110年度偵字第17565
    號卷【下稱偵17565卷】第7至11、13至17頁，士林地檢署11
    0年度偵字第19021號卷【下稱偵19021卷】第7至8頁，士林
    地檢署110年度偵字第19091號卷【下稱偵19091卷】第15至2
    1頁，士林地檢署110年度偵字第19912號卷【下稱偵19912卷
    】第71至72頁，士林地檢署110年度偵字第20219號卷【下稱
    偵20219卷】第7至11頁，士林地檢署110年度偵字第20511號
    卷【下稱偵20511卷】第5至7頁，士林地檢署111年度偵字第
    183號卷【下稱偵183卷】第19至20頁，士林地檢署111年度
    偵字第4875號卷【下稱偵4875卷】第11至15頁，士林地檢署
    111年度偵字第7608號卷【下稱偵7608卷】第19至25頁，士
    林地檢署111年度偵字第4161號卷【下稱偵4161卷】第9至11
    、13至15頁），並有本案富邦帳戶之帳戶個資檢視資料、台
    北富邦商業銀行股份有限公司桂林分行110年5月21日北市銀
    桂林字第1101000037號函及附本案富邦帳戶開戶基本資料、
    交易明細、本案國泰世華帳戶之客戶基本資料查詢單及所附
    交易明細（偵12716卷第15至19頁，偵12714卷第17、28至37
    頁）、附表一、二非供述證據欄所載之證據在卷可佐，足認
    被告之自白均與犯罪事實相符，可資採信。本案事證明確，
    被告前開之犯行堪以認定，均應予依法論科。
二、論罪科刑：
（一）按刑法上之幫助犯，固以幫助他人犯罪之意思而參與犯罪
      構成要件以外之行為而成立，惟所謂以幫助他人犯罪之意
      思而參與者，指其參與之原因，僅在助成他人犯罪之實現
      者而言，倘以合同之意思而參加犯罪，即係以自己犯罪之
      意思而參與，縱其所參與者為犯罪構成要件以外之行為，
      仍屬共同正犯，又所謂參與犯罪構成要件以外之行為者，
      指其所參與者非直接構成某種犯罪事實之內容，而僅係助
      成其犯罪事實實現之行為而言，苟已參與構成某種犯罪事
      實之一部，即屬分擔實施犯罪之行為，雖僅以幫助他人犯
      罪之意思而參與，亦仍屬共同正犯（最高法院27年度上字
      第1333號判決意旨參照）。行為人提供金融帳戶提款卡及
      密碼予不認識之人，非屬洗錢防制法第2條所稱之洗錢行
      為，不成立同法第14條第1項一般洗錢罪之正犯；如行為
      人主觀上認識該帳戶可能作為收受及提領特定犯罪所得使
      用，他人提領後即產生遮斷資金流動軌跡以逃避國家追訴
      、處罰之效果，仍基於幫助之犯意而提供，應論以幫助犯
      同法第14條第1項之一般洗錢罪（最高法院刑事大法庭108
      年度台上大字第3101號裁定意旨參照）。本件被告分別基
      於幫助犯意，先後提供本案2帳戶存摺、網路銀行帳號、
      密碼予本案詐欺集團姓名、年籍均不詳之成員使用，使本案
      詐欺集團成員對附表一、二所示之告訴人/被害人施以詐
      術，致該等對象陷於錯誤，將款項依指示匯入附表一之本
      案富邦帳戶、附表二之本案國泰世華帳戶，再由本案詐欺
      集團成員提領上開匯入款項，以掩飾、隱匿該等犯罪所得
      之來源、去向，是核被告所為，均係犯刑法第30條第1項
      、第339條第1項之幫助詐欺取財罪，及刑法第30條第1項
      、洗錢防制法第14條第1項之幫助洗錢罪。被告於110年4
      月8日上午11時45分許，在臺北市○○區○○○路0段0號1樓之
      台北富邦銀行前先提供本案富邦帳戶，嗣後於同日下午3
      時許，在臺北市○○區○○○路00號之臺北市立石牌國民小學
      前，另行提供本案國泰世華帳戶，2次犯行提供之帳戶不
      同，地點不同，時間間隔非近，時空上非無從區隔，足認
      被告所為上開2犯行，各係基於獨立之犯意所為，且行為
      互殊，應予分論併罰。
（二）被告先後提供本案2個帳戶予本案詐欺集團姓名年籍不詳
      之成員，幫助詐欺集團詐欺如附表一、二所示之人財物及
      洗錢，各係以一行為觸犯數罪名，為想像競合犯，應分別
      從一重之幫助洗錢罪處斷。士林地檢署檢察官以110年度
      偵字第17565號、第14959號、第15027號、第15484號、第
      13769號、第13770號、第13771號、第13873號、第14153
      號、第14176號、第14261號、第14375號、第14853號、第
      15187號、第15808號、第16055號、第16273號、第19091
      號、第19021號、第19912號、第20219號、第20511號、11
      1年度偵字第183號、第191號、第4161號、第4875號、第7
      608號移送本院併辦之犯罪事實（附表一編號5至17、附表
      二編號5至20），與已起訴之犯罪事實（附表一編號1至4
      、附表二編號1至4）有想像競合之裁判上一罪關係，為起
      訴效力所及，本院應併予審理。附此敘明。
（三）被告於本院準備程序時就本件犯罪皆自白犯行，均應依洗
      錢防制法第16條第2項規定減輕其刑。又被告均係基於幫
      助之犯意而為上開構成要件以外之行為，皆應依刑法第30
      條第2項規定，按正犯之刑減輕之，並均依刑法第70條之
      規定遞減之。
三、撤銷原判決之理由及量刑之審酌：
（一）原審經審理結果，認被告犯罪事證明確，予以論罪科刑，
      固非無見。惟查：士林地檢署以111年度偵字第183號、第
      191號、第4161號、第4875號、第7608號移送併辦意旨書
      所載犯罪事實（即附表一編號16、17、附表二編號17至20
      ），與原審所認定之犯罪事實有想像競合犯之裁判上一罪
      關係，而為起訴效力所及，已詳述如前，因未及移送併辦
      審理致原審未及加以審認，檢察官以原審判決未及審酌上
      開併辦意旨為由提起上訴，為有理由，自應由本院管轄之
      第二審合議庭予以撤銷改判。
（二）爰審酌被告先後提供本案2帳戶予本案詐欺集團姓名年籍
      不詳之成員使用，使本案詐欺集團得以從事詐財行為，不
      僅造成無辜民眾受騙而有金錢損失，亦助長詐欺犯罪之氣
      焰，致此類犯罪手法層出不窮，造成人心不安、社會互信
      受損，危害交易秩序與社會治安，並使詐欺集團成員得以
      掩飾、隱匿該等詐欺所得之來源、去向，增加檢警機關追
      查之困難，實有不該；併審酌如附表一、二所示之告訴人
      及被害人之人數、損失金額，及被告犯後坦承犯行之犯後
      態度，且與告訴人周韋廷、謝偉誠、黃士銓、傅孝恩、吳
      心云、廖學賢、陳先富、洪婉榛、孫文揚、吳晉頡達成和
      解並已給付完畢，另與陳世禎達成和解，並正履行和解內
      容中，此有調解筆錄、和解協議書及匯款證明附卷可按（
      110年度審金簡字第104號卷第17至39頁、110年度審金訴
      字第456號卷一第23至24頁），然與其餘告訴人及被害人
      則未能達成和解。兼衡被告為大學畢業，之前從事辦公室
      及外送員，目前職業為外送員，平均月收入約3萬元左右
      ，未婚，無子女，現與母親同住之家庭生活、經濟狀況（
      金簡上卷第367頁），暨其犯罪動機、目的、犯罪手段、
      幫助詐欺之對象人數及其被詐騙之金額等一切情狀，分別
      量處如主文所示之刑，並均諭知罰金易服勞役之折算標準
      ，再定其應執行之刑及諭知應執行之罰金之易服勞役折算
      標準。
（三）至被告、辯護人另於本院審理時請求為緩刑之宣告部分，
      然被告僅與上述告訴人周韋廷、謝偉誠、黃士銓、傅孝恩
      、吳心云、陳先富、洪婉榛、孫文揚、吳晉頡、廖學賢、
      陳世禎達成和解，然本案尚餘26名告訴人及被害人未達成
      和解並徵得該等告訴人及被害人之諒解，且告訴人及被害
      人遭詐騙之金額合計達231萬3,030元，金額非微，本院衡
      酌上述各情，認本件無暫不執行刑罰為適當之情形，爰不
      予緩刑之宣告，併此敘明。
四、沒收之說明：
（一）被告固有將本案2帳戶存摺、網路銀行帳號、密碼提供詐
      欺集團成員遂行詐欺之犯行，惟其否認有因而取得報酬，
      卷內復查無積極證據證明被告就此獲有報酬或因此免除債
      務，自無從遽認被告有何實際獲取之犯罪所得，爰不予諭
      知沒收或追徵其價額。
（二）洗錢防制法第18條第1項固規定「犯第14條之罪，其所移
      轉、變更、掩飾、隱匿、收受、取得、持有、使用之財物
      或財產上利益，沒收之；犯第15條之罪，其所收受、持有
      、使用之財物或財產上利益，亦同。」惟被告非實際提款
      之人，無掩飾隱匿詐欺贓款之犯行可言，自無上開條文之
      適用，附此敘明。
據上論斷，應依刑事訴訟法第455條之1第1項、第3項、第369條
第1項前段、第364條、第299條第1項前段，判決如主文。
本案經檢察官楊舒婷起訴及移送併辦，檢察官黃德松、吳爾文、
郭千瑄、謝幸容、王啟旭、蔡東利移送併辦，檢察官江玟萱提起
上訴，檢察官李清友到庭執行職務。
中　　華　　民　　國　　111 　年　　5 　　月　　24　　日
                  刑事第四庭審判長法　官　楊秀枝　　　　
　　　　　　　　                　法　官　錢衍蓁
　　　　　　　　　                法　官　謝當颺   
以上正本證明與原本無異。
本件判決不得上訴。
　　　　　　　　　　　　　　　　　書記官  郭如君
中　　華　　民　　國　　111 　年　　5 　　月　　26　　日
附錄本案論罪科刑法條：　　　　　　　　　　　　　　　　　
中華民國刑法第30條
幫助他人實行犯罪行為者，為幫助犯。雖他人不知幫助之情者，
亦同。
幫助犯之處罰，得按正犯之刑減輕之。　　　　　　　　　　　中華民國刑法第339條第1項
意圖為自己或第三人不法之所有，以詐術使人將本人或第三人之
物交付者，處五年以下有期徒刑、拘役或科或併科五十萬元以下
罰金。　　　　　　
洗錢防制法第14條第1項
有第二條各款所列洗錢行為者，處七年以下有期徒刑，併科新臺
幣五百萬元以下罰金。

附表一（本案富邦帳戶）：
編號 告訴人／被害人 詐騙方式 匯款／轉帳時間（民國） 匯款金額（新臺幣） 非供述證據 1 告訴人白永興 詐欺集團成員自110年4月11日起，以假交友，佯稱投資可獲利云云，致左列告訴人陷於錯誤，於不知情之情形下，依指示操作匯款。 110年4月11日下午4時57分許 6,000元 白永興提供與不詳詐欺集團成員聯繫之對話截圖1份(偵12716卷第47至50頁) 2 告訴人賴漢霖 詐欺集團成員自110年4月10日起，以假交友，佯稱投資可獲利云云，致左列告訴人陷於錯誤，於不知情之情形下，依指示操作匯款。 110年4月10日中午12時00分許 3,000元 賴漢霖提供與不詳詐欺集團成員聯繫之對話截圖1份(偵12717卷第73至85頁) 3 告訴人許良銘 詐欺集團成員自110年4月7日起，以假交友，佯稱投資可獲利云云，致左列告訴人陷於錯誤，於不知情之情形下，依指示操作匯款。 110年4月9日下午3時42分許 15,000元 許良銘提供與不詳詐欺集團成員聯繫之對話截圖1份(偵12740卷第41至43頁)    110年4月12日下午4時06分許 3,000元  4 告訴人簡詩寶 詐欺集團成員自110年3月底起，以假交友，佯稱以投資獲利幫助孤兒院云云，致左列告訴人陷於錯誤，於不知情之情形下，依指示操作匯款。 110年4月12日下午1時40分許 250,000元  5 告訴人林鈺澤 詐欺集團成員自110年4月11日起，以假交友，佯稱可投資獲利云云，致左列告訴人陷於錯誤，於不知情之情形下，依指示操作匯款。 110年4月11日下午9時38分許 6,000元 林鈺澤提供與不詳詐欺集團成員聯繫之對話截圖1份(偵13770卷第45至51頁) 6 告訴人謝偉誠 詐欺集團成員自110年4月10日起，以假交友，佯稱可投資獲利云云，致左列告訴人陷於錯誤，於不知情之情形下，依指示操作匯款。 110年4月11日下午9時31分許 3,000元 謝偉誠提供與不詳詐欺集團成員聯繫之對話截圖1份(偵13771卷第45至60頁)    110年4月11日下午9時53分許 9,000元  7 告訴人王科傑 詐欺集團成員自110年4月5日起，以假交友，佯稱可投資獲利云云，致左列告訴人陷於錯誤，於不知情之情形下，依指示操作匯款。 110年4月12日下午1時10分許 180,000元 王科傑提供與不詳詐欺集團成員聯繫之對話截圖1份(偵13873卷第82至86頁) 8 告訴人黃士銓 詐欺集團成員於110年4月11日起，透過ET資本的投資平台，向左列告訴人佯稱可投資獲利云云，致左列告訴人陷於錯誤，於不知情之情形下，依指示操作匯款。 110年4月11日下午4時31分許 9,000元  9 告訴人張馨允 詐欺集團成員自110年4月13日起，透過http://zx.vtvpvn.cn投資平台，向左列告訴人佯稱可投資獲利云云，致左列告訴人陷於錯誤，於不知情之情形下，依指示操作匯款。 110年4月11日下午3時55分許 50,000元 張馨允提供與不詳詐欺集團成員聯繫之對話截圖1份(偵15027卷第29至35頁) 10 告訴人傅孝恩 詐欺集團成員於110年4月11日起，透過ET資本的投資平台，向左列告訴人佯稱可投資獲利云云，致左列告訴人陷於錯誤，於不知情之情形下，依指示操作匯款。 110年4月11日下午1時04分許 9,000元 傅孝恩提供與不詳詐欺集團成員聯繫之對話截圖1份(偵15484卷第65至85頁)    110年4月11日下午7時20分許 21,000元  11 告訴人陳世禎 詐欺集團成員自110年3月26日起，以假交友，佯稱可投資獲利云云，致左列告訴人陷於錯誤，於不知情之情形下，依指示操作匯款。 110年4月12日下午1時49分許 150,000元 陳世禎提供與不詳詐欺集團成員聯繫之對話截圖1份(偵15808卷第24至36頁) 12 告訴人古富宇 詐欺集團成員自110年4月8日起，以假交友，佯稱可投資獲利云云，致左列告訴人陷於錯誤，於不知情之情形下，依指示操作匯款。 110年4月11日下午8時41分許 3,000元 古富宇提供與不詳詐欺集團成員聯繫之對話截圖1份(偵16273卷第33至36頁)    110年4月11日下午9時52分許 50,000元     110年4月11日下午9時54分許 47,000元  13 告訴人孫文揚 詐欺集團成員自110年3月22日起，透過LINE，向左列告訴人佯稱投資可獲利云云，致左列告訴人陷於錯誤，於不知情之情形下，依指示操作匯款。 110年4月9日中午12時59分許 69,000元 詐騙集團成員與孫文揚之對話紀錄截圖(偵17565卷第53頁)、孫文揚之網路銀行匯款紀錄截圖(偵17565卷第57頁) 14 告訴人郭文漢 詐欺集團成員自110年4月5日起，以假交友，佯稱可投資獲利云云，致左列告訴人陷於錯誤，於不知情之情形下，依指示操作匯款。 110年4月12日下午3時07分許 36,015元 詐騙集團成員與郭文漢之對話紀錄截圖(偵19091卷第30至59頁)、郭文漢之匯款紀錄截圖(偵19091卷第26頁)    110年4月12日下午3時39分許 9,015元  15 告訴人林志豪 詐欺集團成員自110年4月4日起，以假交友，佯稱可投資獲利云云，致左列告訴人陷於錯誤，於不知情之情形下，依指示操作匯款。 110年4月10日下午12時26分許 21,000元 林志豪之匯款紀錄截圖(偵20511卷第15頁) 16 被害人洪思蘋 詐欺集團成員自110年4月7日起，透過社群軟體抖音廣告，佯稱可投資獲利云云，致左列被害人陷於錯誤，於不知情之情形下，依指示操作匯款。 110年7月11日下午1時31分許 2,000元 洪思蘋提供之對話紀錄(偵183卷第25至51頁) 17 告訴人林育陞 詐欺集團成員自110年3月27日起，透過一投資外匯之網站，佯稱投資可獲利云云，致左列告訴人陷於錯誤，於不知情之情形下，依指示操作匯款。 110年4月10日下午4時42分許 30,000元 林育陞所提供交易明細表影本、投資平台截圖及對話紀錄(偵4875卷第39、43至47頁)    110年4月10日下午4時44分許 30,000元  總計金額1,011,030元      

附表二（本案國泰世華帳戶）：
編號 告訴人／被害人 詐騙方式 匯款／轉帳時間（民國） 匯款金額（新臺幣） 非供述證據 1 告訴人周秀芬 詐欺集團成員自110年4月12日起，透過社群軟體IG，向左列告訴人佯稱投資可獲利云云，致左列告訴人陷於錯誤，於不知情之情形下，依指示操作匯款。 110年4月12日下午9時04分許 20,000元 周秀芬提供與不詳詐欺集團成員聯繫之對話截圖1份(偵10227卷第37至43頁) 2 告訴人龍菲 詐欺集團成員自110年4月12日起，透過LINE，向左列告訴人佯稱投資可獲利云云，致左列告訴人陷於錯誤，於不知情之情形下，依指示操作匯款。 110年4月12日下午9時00分許 10,000元 龍菲提供與不詳詐欺集團成員聯繫之對話截圖1份(偵12714卷第55至63頁) 3 告訴人吳心云 詐欺集團成員自110年4月12日起，透過LINE，向左列告訴人佯稱投資可獲利云云，致左列告訴人陷於錯誤，於不知情之情形下，依指示操作匯款。 110年4月12日下午7時00分許 7,000元 吳心云提供與不詳詐欺集團成員聯繫之對話截圖1份(偵12741卷第61至65頁) 4 告訴人劉佳旻 詐欺集團成員自110年4月5日起，透過LINE，向左列告訴人佯稱投資可獲利云云，致左列告訴人陷於錯誤，於不知情之情形下，依指示操作匯款。 110年4月12日下午6時39分許 46,000元 劉佳旻提供與不詳詐欺集團成員聯繫之對話截圖1份(偵12715卷第39至81頁) 5 告訴人周韋廷 詐欺集團成員自110年4月7日起，以假交友，佯稱可投資獲利云云，致左列告訴人陷於錯誤，於不知情之情形下，依指示操作匯款。 110年4月12日下午7時31分許 10,000元 周韋廷提供與不詳詐欺集團成員聯繫之對話截圖1份(偵13769卷第79至82頁)    110年4月12日下午8時07分許 30,000元     110年4月12日下午8時21分許 20,000元  6 告訴人洪婉榛 詐欺集團成員自110年4月9日起，透過社群軟體臉書廣告，佯稱有河馬巧克力現貨云云，致左列告訴人陷於錯誤，於不知情之情形下，依指示操作匯款。 110年4月12日下午3時16分許 50,000元 洪婉榛提供與不詳詐欺集團成員聯繫之對話截圖1份(偵14153卷第64至72頁)    110年4月12日下午3時17分許 50,000元  7 被害人胡方瑜 詐欺集團成員自110年3月初起，透過社群軟體IG貼文，佯稱可投資獲利云云，致左列被害人陷於錯誤，於不知情之情形下，依指示操作匯款。 110年4月12日下午9時26分許 30,000元 胡方瑜提供與不詳詐欺集團成員聯繫之對話截圖1份(偵14176卷第61至63頁) 8 告訴人羅俊偉 詐欺集團成員自110年3月10日起，透過社群軟體臉書廣告，佯稱可投資獲利云云，致左列告訴人陷於錯誤，於不知情之情形下，依指示操作匯款。 110年4月12日下午1時03分許 200,000元 羅俊偉提供與不詳詐欺集團成員聯繫之對話截圖1份(偵14375卷第77至79頁) 9 告訴人王政鑫 詐欺集團成員自110年3月中起，透過社群軟體臉書廣告，佯稱可投資獲利云云，致左列告訴人陷於錯誤，於不知情之情形下，依指示操作匯款。 110年4月12日下午3時12分許 27,000元 王政鑫提供與不詳詐欺集團成員聯繫之對話截圖1份(偵14959卷第151至158頁) 10 告訴人徐芷儀 詐欺集團成員自110年3月起，透過社群軟體臉書廣告，佯稱可投資獲利云云，致左列告訴人陷於錯誤，於不知情之情形下，依指示操作匯款。 110年4月12日下午6時29分許 100,000元 徐芷儀提供與不詳詐欺集團成員聯繫之對話截圖1份(偵14853卷第73至79頁) 11 告訴人陳先富 詐欺集團成員自110年3月29日起，透過社群軟體臉書廣告，佯稱可投資獲利云云，致左列告訴人陷於錯誤，於不知情之情形下，依指示操作匯款。 110年4月12日下午9時09分許 47,000元  12 告訴人吳晉頡 詐欺集團成員自110年4月起，透過影音串流平台Youtube廣告，佯稱可投資獲利云云，致左列告訴人陷於錯誤，於不知情之情形下，依指示操作匯款。 110年4月12日下午9時17分許 34,000元 吳晉頡提供與不詳詐欺集團成員聯繫之對話截圖1份(偵16055卷第58至73頁) 13 告訴人廖學賢 詐欺集團成員自110年3月起，以假交友，佯稱可投資獲利云云，致左列告訴人陷於錯誤，於不知情之情形下，依指示操作匯款。 110年4月12日下午5時49分許 100,000元 詐騙集團成員與廖學賢之對話紀錄截圖(偵17565卷第59至60頁)    110年4月12日下午5時52分許 100,000元  14 告訴人岳沁薔 詐欺集團成員自110年3月29日起，透過LINE，向左列告訴人佯稱投資可獲利云云，致左列告訴人陷於錯誤，於不知情之情形下，依指示操作匯款。 110年4月12日下午6時40分許 30,000元 詐騙集團成員與岳沁薔之對話紀錄截圖(偵19021卷第123至133頁)、岳沁薔之匯款紀錄截圖(偵19021卷第137頁)    110年4月12日下午8時21分許 20,000元  15 告訴人蔡政軒 詐欺集團成員自110年4月6日起，透過柯爾投資網站，佯稱投資可獲利云云，致左列告訴人陷於錯誤，於不知情之情形下，依指示操作匯款。 110年4月12日下午1時59分許 30,000元 蔡政軒匯款紀錄截圖(偵19912卷第91、95頁)    110年4月12日下午8時54分許 19,000元  16 告訴人曾巧如 詐欺集團成員自110年4月5日起，透過求職網站，佯稱投資可獲利云云，致左列告訴人陷於錯誤，於不知情之情形下，依指示操作匯款。 110年4月12日下午1時59分許 20,000元 曾巧如提供之匯款紀錄截圖(偵20219卷第53頁) 17 告訴人吳智媛 詐欺集團成員自110年4月7日起，透過社群軟體臉書社團，佯稱可投資獲利云云，致左列告訴人陷於錯誤，於不知情之情形下，依指示操作匯款。 110年4月12日下午6時44分許 30,000元  18 被害人連育信 詐欺集團成員自110年3月底起，透過http://binary.xasiamclub.com/，佯稱投資可獲利云云，致左列被害人陷於錯誤，於不知情之情形下，依指示操作匯款。 110年4月12日下午9時58分許 50,000元 連育信提供之LINE訊息及照片截圖11張(偵7608卷第61至69頁) 19 告訴人任捷 詐欺集團成員自110年4月8日起，透過LINE群組，向左列告訴人佯稱投資可獲利云云，致左列告訴人陷於錯誤，於不知情之情形下，依指示操作匯款。 110年4月12日下午5時21分許 62,000元     110年4月12日下午7時51分許 60,000元  20 告訴人葉欣益 詐欺集團成員自110年4月初起，透過社群軟體臉書廣告，佯稱可投資獲利云云，致左列告訴人陷於錯誤，於不知情之情形下，依指示操作匯款。 110年4月12日下午9時32分許 100,000元  總計金額1,302,000元